# 关于从三无到控制增持股份过程中介费资本化还是费用化的问题。

提问人：baibing_132 时间：2021-07-21 09:33:06
甲公司持有乙公司5%股份，作为交易性金融资产额核算。增持到30%，对乙施加重大影响，发生的中介费用(如法律费、咨询费等)计入长期股权投资成本。
继续增持到55%，可以施加控制，发生的中介费(如法律费、咨询费评估费等)计入管理费用。
请问下 对么？提前谢谢喽。

回答人：chenyiwei
第一次从5%增持到30%时，发生的中介费用(如法律费、咨询费等)要计入长期股权投资成本，也必须满足”增量费用“的条件，即假设该次增持交易不成功就不会发生。例如，如果法律费用、咨询费等主要是用于前期尽调和交易方案设计等，不论最终是否完成交易都要向相关服务方支付的，则不属于增量费用，在发生时直接计入当期损益（管理费用）处理。